【裁判字號】    90,訴,256
【裁判日期】    901121
【裁判案由】    違反槍砲彈藥刀械管制條例
【裁判全文】
臺灣花蓮地方法院刑事判決                        九十年度訴字第二五六號
    公  訴  人  臺灣花蓮地方法院檢察署檢察官
    被      告  甲○○
右列被告因違反槍砲彈藥刀械管制條例案件，經檢察官提起公訴（九十年度偵字第二
○八一號），本院判決如左︰
    主  文
甲○○未經許可持有可發射金屬具有殺傷力之槍枝，處有期徒刑捌月，併科罰金新台
幣陸仟元，罰金如易服勞役，以新台幣玖佰元（即銀元參佰元）折算壹日。
扣案之改造手槍壹枝、子彈玖顆（採樣試射顆）均沒收。
    事  實
一、甲○○明知具有殺傷力之改造手槍及子彈，未經主管機關之許可，不得持有，竟
    於民國九十年五月二十二日以後、五月底某日，以手槍每枝新台幣（下同）六千
    五百元之代價、子彈以每顆六十元之代價，在台北市西門町某不詳處所購入可發
    射金屬具有殺傷力之改造手槍一枝、子彈九顆，而未經許可持有之。嗣於九十年
    七月十九日甲○○因案通緝為警查獲，當場向警方自首，並於同日九時許帶同警
    方至花蓮市○○街六十六巷一二九號庭院前草地堆置之空心磚內起獲改造之手槍
    一枝、子彈九顆。
二、案經甲○○自首及花蓮縣警察局移請台灣花蓮地方法院檢察署檢察官偵查起訴。
    理  由
一、右揭事實，業據被告於警訊、偵查中坦白承認，被告於本院訊問時對於在前述時
    地購買槍彈等情均坦承，但辯稱該槍槍管堵住，子彈裡面沒有火藥，應無殺傷力
    云云，惟查，前述事實，除被告坦承之情節外，並有照片五張，及扣案之改造手
    槍一枝、子彈九發可稽；再者，扣案之槍枝經送內政部警政署刑事警察局鑑定結
    果，認送鑑之改造手槍係由仿BERETTA廠八五型半自動手槍製造之金屬玩具手槍
    換裝土造金屬槍管改造而成，可供擊發適合子彈使用，認具殺傷力，送鑑子彈九
    顆認均係由玩具子彈加裝直徑約六厘米鋼珠改造而成，經採樣顆試射，均可擊
    發，認均具殺傷力等情，有該局九十年八月十日鑑驗通知書一份在卷可參。被告
    辯稱無殺傷力云云，顯與事實不符，並不可採。事證明確，被告犯行已堪認定。
二、核被告所為，係犯槍砲彈藥刀械管制條例第十一條第四項未經許可持有可發射金
    屬具有殺傷力之槍枝罪，及同條例第十二條第四項未經許可持有子彈罪。被告同
    時持有槍枝及子彈九顆，屬一行為觸犯數罪名之想像競合犯，應依刑法第五十五
    條規定從一重之未經許可持有可發射金屬具有殺傷力之槍枝罪論處。被告於犯罪
    未發覺前，向該管公務員即花蓮縣警察局偵查員自首，坦承犯罪而受裁判，此有
    警員之偵查報告書一份可憑，應依刑法第六十二條前段規定，減輕其刑。又查被
    告前曾於八十五年間因違反槍砲彈藥刀械管制條例案件，經本院判處有期徒刑四
    月，得易科罰金確定，於八十五年五月二十二日易科罰金執行完畢，此有台灣高
    等法院被告全國前案紀錄表一份足參，而被告係於九十年五月底某日即五月二十
    二日以後為本件犯行，應不構成累犯，附此敘明。爰審酌被告有前述之犯罪紀錄
    ，素行不佳，仍不知警惕，又為本件犯行，及其僅係單純持有槍彈，並未作何使
    用，持有槍枝期間非長，犯罪後坦承犯行，態度尚稱良好等一切情狀，量處如主
    文所示之刑，並就罰金部分諭知易服勞役之折算標準。扣案之改造手槍壹枝、子
    彈玖顆（採樣試射顆）均為違禁物，且為被告所有，均應依法宣告沒收。
據上論斷，應依刑事訴訟法第二百九十九條第一項前段，槍砲彈藥刀械管制條例第十
一條第四項、第十二條第四項，刑法第十一條前段、第五十五條、第六十二條前段、
第四十二條第二項、第三十八條第一項第一款，罰金罰鍰提高標準條例第二條，判決
如主文。
中      華      民      國      九十      年    十一    月    二十一    日
                                臺灣花蓮地方法院刑事庭
                                    法  官  楊  碧  惠
右正本證明與原本無異。
如對本判決不服，應於送達後十日內，向本院提出上訴狀。（應抄附繕本）
                                    法院書記官
中      華      民      國      九十      年    十一    月    二十二    日
附錄本判決論罪之法律條文：
槍砲彈藥刀械管制條例第十一條第四項：
未經許可，持有、寄藏或意圖販賣而陳列第一項所列槍砲者，處一年以上七年以下有
期徒刑，併科新臺幣七百萬元以下罰金。
槍砲彈藥刀械管制條例第十二條第四項：
未經許可，持有、寄藏或意圖販賣而陳列子彈者，處五年以下有期徒刑，併科新台幣
三百萬元以下罰金。


司法院資訊處製作；財團法人民間司法改革基金會備份。
